高雄高等行政法院裁定
                                   110年度交上字第105號
上  訴  人  張盛傑                                   
被  上訴人  高雄市政府交通局

代  表  人  張淑娟              
上列當事人間交通裁決事件，上訴人對於中華民國110年9月27日
臺灣橋頭地方法院110年度交字第180號行政訴訟判決，提起上訴
，本院裁定如下︰
　　主  文
一、上訴駁回。
二、上訴審訴訟費用新臺幣750元由上訴人負擔。
    理  由
一、按「對於交通裁決事件之裁判提起上訴者，非以原裁判違背
    法令為理由，不得為之，並應於上訴理由中表明下列事由之
    一，提出於原地方法院行政訴訟庭為之：一、原裁判所違背
    之法令及其具體內容。二、依訴訟資料可認為原裁判有違背
    法令之具體事實。」行政訴訟法第237條之9第2項準用第235
    條第2項及第236條之1規定甚明。次按「判決不適用法規或
    適用不當者，為違背法令。有下列各款情形之一者，其判決
    當然違背法令：一、判決法院之組織不合法。二、依法律或
    裁判應迴避之法官參與裁判。三、行政法院於審判權之有無
    辨別不當或違背專屬管轄之規定。但其他法律別有規定者，
    從其規定。四、當事人於訴訟未經合法代理或代表。五、違
    背言詞辯論公開之規定。六、判決不備理由或理由矛盾。」
    「上訴不合法者，最高行政法院應以裁定駁回之。」行政訴
    訟法第237條之9第2項準用第236條之2第3項再準用第243條
    及第249條第1項前段亦分別定有明文。準此，交通裁決事件
    之上訴，須以原判決違背法令為理由，並應於上訴理由中具
    體表明原判決有何合於行政訴訟法第237之9第2項準用第236
    條之2第3項再準用第243條第1項及第2項所列各款之事實，
    此為上訴之合法要件。上訴狀或理由書如未依此項方法表明
    ，或其所表明者與上開法條規定不合時，即難認為已對交通
    裁決事件訴訟程序判決之違背法令有具體之指摘，其上訴自
    難認為合法，應予駁回。
二、緣上訴人於民國110年6月12日7時22分許，駕駛車牌號碼000
    0-00號自用小客車行至高雄市仁武區高楠公路與八德二路口
    （下稱系爭違規地點）時，因「駕車行經有燈光號誌管制之
    交岔路口闖紅燈」，經高雄市政府警察局交通警察大隊（下
    稱舉發機關）警員依採證照片逕行舉發，填掣高市警交相字
    第BBH526967號舉發違反道路交通管理事件通知單，郵寄上
    訴人戶籍地址完成送達程序。上訴人不服提出陳述，經舉發
    機關函復查無違誤後仍不服而申請裁決，被上訴人洵依道路
    交通管理處罰條例第53條第1項、第43條第1項第1款、第63
    條第1項第3款及違反道路交通管理事件統一裁罰基準及處理
    細則第45條規定開立高市交裁字第32-BBH526967號裁決書，
    裁處上訴人「罰鍰新臺幣（下同）2,700元，記違規點數3點
    」（原處分），並於110年7月23日當場交由上訴人簽收完成
    送達，上訴人不服，提起行政訴訟，經臺灣橋頭地方法院11
    0年度交字第180號行政訴訟判決駁回，上訴人仍不服，遂提
    起本件上訴。
三、上訴意旨略以：
  ㈠依上訴人事後查證結果，系爭違規地點號誌紅燈啟亮3秒後即
    轉換為左轉保護時相，惟罰單照片中「左轉箭形綠燈」皆未
    亮起，且現場該號誌黃燈啟亮時間為4秒，顯示照相設備與
    實際號誌秒數不同步，不具有拍照取締之效力，不能據此認
    上訴人係紅燈時穿過停止線。而原審開庭時，上訴人即表示
    「罰單內照片中，對向還有直行汽車及機車正在通過，而且
    對向左彎待轉區內尚有3輛汽車等待左轉，因此當時應為時
    相一轉換至時相二之紅燈，理應同時亮起左轉箭形綠燈卻未
    亮起。」
  ㈡本件罰單之爭議點，在於違規照相設備之資訊與當時現場號
    誌實際運作狀況無法吻合。單就照片觀之，看似違規，但以
    每秒行進16.67公尺換算行駛2公尺所需時間僅0.12秒。若此
    照片被拍攝前0.12秒才由黃燈變換為紅燈，非無可能，則上
    訴人並無違規。
四、經核上訴人提起上訴，雖以該判決違背法令為由，惟核其上
    訴理由，無非係就原審所為證據取捨及事實認定之職權行使
    指摘為不當，而未具體指明原判決有何不適用法規或適用法
    規不當之情形並揭示該法規之條項或其內容，及合於行政訴
    訟法第237條之9第2項準用第236條之2第3項、第243條第2項
    所列各款之具體事實，自難認其對原判決之如何違背法令已
    有具體之指摘。依首揭規定及說明，其上訴為不合法，應以
    裁定駁回。
五、本件上訴審訴訟費用750元（上訴裁判費），應由上訴人負
    擔，爰確定訴訟費用額如主文第2項所示。
六、結論：上訴不合法。　　
中　　華　　民　　國　　111 　年　　2 　　月　　9 　　日
            高雄高等行政法院第三庭
                        審判長法官　吳　永　宋
                              法官　黃　堯　讚
                              法官　孫　奇　芳
以上正本係照原本作成。
不得抗告。
中　　華　　民　　國　　111 　年　　2 　　月　　9 　　日
                              書記官　宋鑠瑾